【裁判字號】    89,台上,5200
【裁判日期】    890831
【裁判案由】    違反毒品危害防制條例
【裁判全文】
最高法院刑事判決                              八十九年度台上字第五二○○號
    上訴人  台灣高等法院檢察署檢察官
    被  告  甲○○
右上訴人因被告違反毒品危害防制條例案件，不服台灣高等法院中華民國八十九年四
月二十五日第二審判決（八十九年度上訴字第一四號，起訴案號：台灣板橋地方法院
檢察署八十八年度偵字第三四六三、九四三三、一一六○六號），提起上訴，本院判
決如左：
    主  文
上訴駁回。
    理  由
按刑事訴訟法第三百七十七條規定，上訴於第三審法院，非以判決違背法令為理由，
不得為之。是提起第三審上訴，應以原判決違背法令為理由，係屬法定要件。如果上
訴理由狀並未依據卷內訴訟資料，具體指摘原判決不適用何種法則或如何適用不當，
或所指摘原判決違法情事，顯與法律規定得為第三審上訴理由之違法情形，不相適合
時，均應認其上訴為違背法律上之程式，予以駁回。本件原判決以公訴意旨略以被告
甲○○無償轉讓第二級毒品安非他命予周志銘三次施用。又意圖營利，基於概括犯意
，先後三次均以每公克新台幣（下同）二千元至三千元不等之價格，販賣第二級毒品
安非他命予唐景盛。另基於幫助販賣之犯意，於民國八十八年三月間某日，受託攜帶
「林仔」欲販賣給連振東之第二級毒品安非他命，交付予連振東。因認被告涉有毒品
危害防制條例第八條第二項轉讓第二級毒品罪嫌、第四條第二項販賣第二級毒品罪嫌
及幫助販賣第二級毒品罪嫌等情。經查公訴人認被告有轉讓第二級毒品犯嫌，係經周
志銘於偵查中之指證為論據。惟查周志銘於警訊之初指證被告販賣安非他命前後共計
三次，經警移送檢察官偵查後隨即翻異前供，並供稱其安非他命係「向板橋一位阿偉
買的，警訊說向甲○○購買是因為警察叫我說的」。嗣後又改稱：安非他命係甲○○
免費提供給我吸食。於原審審理中周志銘初則否認被告甲○○提供安非他命給伊吸食
，並稱「是警察逼我要講甲○○」，旋又改稱由被告提供安非他命一起吸食三次等語
。周志銘前後數次供詞反覆不定，甚且相互抵觸矛盾，自不足為被告轉讓安非他命之
論罪依據。另公訴意旨所指被告販賣第二級毒品予唐景盛一節，亦以唐景盛於警訊之
指證為依據。雖唐景盛於警訊中供稱係以甲○○之行動電話「0000000000
」聯絡，約定交易之數量、價錢後，即直接至甲○○現住地之「新莊市○○街五八號
」透天厝購買等語，並帶同警察前往現場察看房屋之門牌號碼。但查，該行動電話之
使用人係「張天送」，非被告使用之門號，有和信電訊股份有限公司函可憑。又新莊
市○○街五十八號，乃係透天厝，屋主為劉林玉嬌，其於第一審審理中結證稱：該屋
是一至三樓之透天厝，房子為其所有且均自住，未曾出租，與先生、婆婆、小孩劉建
宏等共住，沒見過被告甲○○其人等語，則新莊市○○街五十八號亦非被告現住地。
唐景盛於第一審審理中雖仍供稱有向「甲○○」者購買安非他命三次，但非庭上之被
告其人。準此以觀，唐景盛警訊中所供販賣安非他命給之人，應非被告殆可認定。至
於被告被訴幫助「林仔」販賣安非他命部分，亦係以連振東於偵查中之指述為論據。
但連振東於警訊中供稱其曾於八十八年四月十日晚向甲○○購買一小包一公克之安非
他命自己吸食；於偵查中改稱：其是向甲○○之林姓老闆以一千五百元購買一公克安
非他命，但錢尚未交付，由林姓老闆之店員綽號「蟑螂」者將安非他命送到其住處附
近交付。其在第一審審理中所供亦與偵查中所供相符。核與被告所辯係「林仔」販賣
安非他命給連振東叫其送貨，但其認為此乃販賣行為不敢送，「林仔」即叫綽號「蟑
螂」者送安非他命等情相符。因認被告犯罪不能證明，而以第一審諭知被告無罪，為
無不合，予以維持，駁回檢察官在第二審之上訴，已詳述其所憑之證據及其理由，所
為論斷與卷內證據資料相符，並無何違法情形存在。檢察官上訴意旨略以周志銘於偵
審訊中所供不同，是否其誤認第一審法官訊問之語意，而有再就其前後所供不同之處
詳予究明，原審未予調查清楚。且周志銘於第一審所供由被告提供安非他命三次與其
一起吸食，與在偵查中此部分之供述相符，原判決遽依周志銘前後供詞反覆而全部捨
棄不採取，顯未盡調查能事。又被告於警訊供稱與連振東無仇恨，原判決對於被告所
辯因連振東懷恨而指證其替林仔送安非他命情事，第一審並未調查二人有無發生口角
，情形如何？為何警訊與偵查中之指證前後不同，究竟八十八年四月十日是否由綽號
「蟑螂」送安非他命予連振東，而同年三月間由被告送安非他命？連振東對於法官此
部分之訊問，自應予以查明。原審對於第一審疏未調查之事，亦未傳喚連振東查明，
自有應於審判期日應調查之證據未予調查之違法等語。惟查關於販賣第二級毒品安非
他命案件，被查獲之被告所為曾向他人購買安非他命之陳述，不得作為該人有罪判決
之唯一證據，仍應調查其他必要之證據，以察其是否與事實相符。況販賣或吸用安非
他命之人，如供出安非他命之來源，依毒品危害防制條例之規定得獲減刑，因此為擔
保其陳述之真實性，尤應有足以令人確信其陳述真實性之補強證據，始能據以為論罪
之依據。原判決已敘明檢察官起訴被告涉犯三部分之犯罪行為，除各據周志銘、連振
東一人之指證外，並無其他積極證據足供佐證，況周志銘、連振東於偵審中之指證又
前後不符，亦難遽採為論罪之證據。檢察官上訴意旨，並未對原判決究竟如何不適用
法則或適用不當為具體之指摘，徒憑己見，就原判決已說明事項，或屬原審採證認事
職權之適法行使，任意指摘為違法，且為單純事實之爭執，均不得據為第三審上訴之
合法理由。其上訴違背法律上之程式，應予駁回。
據上論結，應依刑事訴訟法第三百九十五條前段，判決如主文。
中      華      民      國    八十九    年      八      月    三十一    日
                              最高法院刑事第八庭
                                  審判長法官  吳  雄  銘
                                        法官  池  啟  明
                                        法官  石  木  欽
                                        法官  郭  毓  洲
                                        法官  吳  三  龍
      右正本證明與原本無異
                                              書  記  官
中      華      民      國    八十九    年      九      月      四      日


司法院資訊處製作；財團法人民間司法改革基金會備份。
